臺灣新竹地方法院刑事判決　　　　　　　 93年度訴字第541號
公　訴　人　臺灣新竹地方法院檢察署檢察官
被　　　告　甲○○　男　29歲.
上列被告因違反毒品危害防制條例案件，經檢察官提起公訴（93
年度毒偵字第726、886號），本院合議庭裁定進行簡式審判程序
，判決如下：
    主  文
甲○○連續施用第一級毒品，累犯，處有期徒刑壹年。又連續施
用第二級毒品，累犯，處有期徒刑捌月。扣案安非他命壹包（毛
重零點公克），沒收銷燬。應執行有期徒刑壹年陸月，扣案安
非他命壹包（毛重零點公克），沒收銷燬。
    事  實
一、
  (一)甲○○曾有違反麻醉藥品管理條例、毒品危害防制條例案件
    之前科，最近一次係因連續施用第一、二級毒品案件，經本
    院於民國89年12日12日以89年度訴字第481號判決判處有期
    徒刑8月、5月，定應執行刑為有期徒刑1年，於90年1月4日
    判決確定，於92年2月18日縮短刑期執行完畢。
  (二)其前因施用毒品案件，經依本院87年度訴字第200號裁定送
    觀察勒戒處所執行觀察、勒戒後，認無繼續施用毒品之傾向
    ，經本院於87年10月26日以87年度訴字第200號判決免刑，
    於同年11月13日確定。復因施用毒品案件，經依本院89年度
    毒聲字第497號裁定送觀察勒戒處所執行觀察、勒戒後，仍
    認無繼續施用毒品之傾向，乃經臺灣新竹地方法院檢察署檢
    察官於89年3月8日以89年度毒偵字第363、683號不起訴處分
    確定。嗣再因施用毒品案件，經依本院89年度毒聲字第2073
    號裁定送戒治處所強制戒治，並因強制戒治執行已滿三月，
    認無繼續戒治之必要，經臺灣新竹地方法院檢察署檢察官聲
    請本院以90年度毒聲字第614號裁定停止戒治，於90年11月3
    日期滿未經撤銷。
  (三)詎其不知悔改，於強制戒治執行完畢釋放後之五年內，復基
    於施用第一級毒品海洛因之概括犯意，以將海洛因毒品摻在
    香菸內施用之方式，於93年7月7日上午12時25分許往前回溯
    26小時內之某時、同年月11日下午5時許往前回溯26小時內
    之某時，在新竹市○○路○段173巷13弄10號，連續施用海洛
    因毒品2次，另基於施用第二級毒品安非他命之概括犯意，
    以將安非他命毒品放在鋁箔紙上燒烤之方式，於93年7月7日
    上午12時25分許往前回溯96小時內之某時、同年月11日下午
    5時許往前回溯96小時內之某時，亦在前開相同處所，連續
    施用安非他命毒品2次，嗣為警於93年7月7日凌晨1時許在新
    市○○路709巷18弄8號前，於其所乘坐之2B-4185號自小客
    車上扣得海洛因、安非他命毒品等物（係同時遭查獲之陳東
    興、乙○○所有之物，陳東興、乙○○所涉施用毒品部分經
    檢察官另案偵辦），經檢察官諭令以新臺幣2萬元交保，嗣
    又為警於同年7月11日下午4時15分許在新竹市○區○○路二
    段323巷13弄口，於其所乘坐由友人吳克炫所駕駛H3-4097號
    自小客車上，扣得甲○○所有之安非他命1包（毛重0.3公克
    ），而分別查獲上情。
二、案經新竹市警察第一分局報告臺灣新竹地方法院檢察署檢察
    官偵查起訴。
      理  由
一、本件被告甲○○所犯施用第一級毒品、第二級毒品之罪，均
    非死刑、無期徒刑、最輕本刑為三年以上有期徒刑之罪，或
    高等法院管轄第一審案件，被告於本院準備程序進行中，就
    被訴事實為有罪之陳述，經本院合議庭認合於刑事訴訟法第
    273條之1第1項之規定，裁定進行簡式審判程序，合先敘明
    。
二、訊據被告甲○○對於前開揭事實均坦承不諱，且被告93年7
    月7日（代號A-159）、93年7月11日（代號A-171），2次為
    警查獲後所採集之尿液經送檢驗均確呈嗎啡（海洛因人體代
    謝物）及甲基安非他命陽性反應，有新竹市警察局辦理煙毒
    、麻醉藥品案尿液送檢人真實姓名代號對照表暨送驗登記簿
    、國防部憲兵司令部刑事鑑識中心鑑驗通知書各2份等在卷
    為憑（見93年度毒偵字第726號卷第93、97頁，93年度毒偵
    字第886號卷【下稱第886號卷】第5、52頁）此外，並有安
    非他命1包（毛重為0.3公克，93年度安保管字第230號，扣
    押物品清單見本院卷）扣案足資佐證，足認被告自白符合事
    實，本件事證明確，被告前開犯行均洵堪認定。
三、再者，被告有事實欄一(二)所載觀察勒戒、強制戒治執行完畢
    釋放之執行紀錄，為刑案資料查註紀錄表、全國施用毒品案
    件紀錄表、受觀察勒戒人毒品及前科紀錄簡列表、臺灣高等
    法院被告全國前案紀錄表等在卷可參（見第886號卷第43至
    48頁、本院卷），是被告本件係在強制戒治執行完畢釋放後
    五年內再犯施用毒品罪，所為應依法論罪科刑。
四、核被告所為係分別犯毒品危害防制條例第10條第1項之施用
    第一級毒品罪及同條例第10條第2項之施用第二級毒品罪。
    其先後各2次施用第一級毒品海洛因、第二級毒品安非他命
    之行為，均各時間緊接，所犯罪名相同，顯係各出於概括之
    犯意為之，爰均依刑法第56條連續犯之規定各以一施用第一
    級毒品罪、施用第二級毒品罪論，並均加重其刑。又其持有
    第一級毒品海洛因及第二級毒品安非他命後分別進而施用，
    其持有毒品之低度行為，應分別為施用之高度行為所吸收，
    爰不另論其持有毒品罪。被告有事實欄一(一)所載有徒刑執行
    完畢之前科，為前開刑案資料查註紀錄表、臺灣高等法院被
    告全國前案紀錄表所載明，其於有期徒刑執行完畢五年內，
    再犯本件有期徒刑以上之二罪，均應依刑法第47條規定論以
    累犯，並各遞加重其刑。又被告所犯上開二罪，罪名不同，
    犯意各別，應予分論併罰。爰審酌被告已迭因施用毒品經判
    刑執行，並多次執行觀察勒戒、強制戒治，卻不知悔改，且
    經查獲命交保後，仍未能痛下決心拒用毒品，顯然自制力薄
    弱，查獲次數為2次，施用毒品期間約為數日，惟念其所為
    係戕害自身身心健康，犯罪手段、情節及所生危害均尚非重
    大，參以其犯罪後坦承犯行等一切情狀，分別量處如主文所
    示之刑，並定應執行刑，以資懲儆。扣案之安非他命1包（
    毛重為0.3公克），為管制之第二級毒品，應依毒品危害防
    制條例第18條第1項前段沒收銷燬。
五、據上論斷，應依刑事訴訟法第273條之1第1項、第299條第1
    項前段，毒品危害防制條例第10條第1項、第2項、第18條第
    1項前段，刑法第11條前段、第56條、第47條、第51條第5款
    ，判決如主文。
本案經檢察官詹昭書到庭執行職務。
中　　華　　民　　國　　94　　年　　3 　　月　　4 　　日
                  刑事第三庭法  官  黃美盈
如不服本判決，應於判決送達後10日內向本院提出上訴狀（應附
繕本），上訴於臺灣高等法院。
以上正本證明與原本無異。
中　　華　　民　　國　　94　　年　　3　 　月　　7 　　日
                            書記官  吳尚文
附錄本案論罪科刑法條：
毒品危害防制條例第10條：
施用第一級毒品者，處六月以上五年以下有期徒刑。
施用第二級毒品者，處三年以下有期徒刑。
